Minutes et répertoires du notaire Léon Émile BUCAILLE, 2 janvier 1910 - 3 février 1937 (étude XXXIV)
Archives nationales (France)
- Minutes de Léon Émile BUCAILLE, 2 janvier 1910 - 3 février 1937; MC/ET/XXXIV/1600 - MC/ET/XXXIV/1873
  - Minutes. 1911, août - octobre, août - octobre 1911; MC/ET/XXXIV/1612
    - Procuration par Victor Jules Pettré, ingénieur, demeurant 14, rue Brémontier, à François Henri Bucher, principal clerc de notaire, demeurant 11, rue Roquépine., 8 août 1911 - 11 février 1921; MC/ET/XXXIV/1612
      À la suite: décharge de mandat par Monsieur et Madame Pettré à Monsieur Bucher, 11 février 1921.
      procuration; ingénieur; clerc de notaire; Brémontier (rue); Roquépine (rue); Pettré, Victor Jules; Bucher, François Henri
    - Reconnaissance de dette par Aimable Désiré Victor Poulain, employé, et Adolphine Marie Léocadie Guillemette, son épouse, tous deux demeurant 31, rue du Maine, au profit de la société "La Seine", dont le siège se trouve 2, rue du Louvre., 9 août 1911 - 8 mai 1913; MC/ET/XXXIV/1612
      À la suite: Dépôt de délibération de la société "la Seine", 19 septembre 1911; mainlevée par la société "La Seine", au profit de Monsieur et Madame Poulain, 8 mai 1913.
      reconnaissance; Maine (rue du); Louvre (rue du); Poulain, Aimable Désiré Victor; Guillemette, Adolphine Marie Léocadie
    - Dépôt de décharge de mandat par René Donatien Fleury, inspecteur général d'assurances, demeurant à Avignon, à Paul Derome, clerc de notaire, demeurant 11, rue Roquépine., 9 août 1911; MC/ET/XXXIV/1612
      dépôt de pièces; décharge; inspecteur général; clerc de notaire; Roquépine (rue); Avignon (Vaucluse); Fleury, René Donatien; Derome, Paul
    - Notoriété après décès d'Étienne Henri Louis Levasseur, chef de bureau en retraite de la direction générale de l'enregistrement des domaines et du timbre, demeurant 20, rue de Verneuil., 10 août 1911; MC/ET/XXXIV/1612
      notoriété; Verneuil (rue de); Levasseur, Étienne Henri Louis
    - Procuration par Marie Léonide Émilie Louise Chéreau à Paul Arthur Achille Favret, son époux, contrôleur de l'administration de l'armée, en retraite, tous deux demeurant 7, rue Rosa-Bonheur., 10 août 1911; MC/ET/XXXIV/1612
      procuration; Rosa-Bonheur (rue); Chéreau, Marie Léonide Émilie Louise; Favret, Paul Arthur Achille
    - Liquidation des reprises de Marie Louise Arnal, veuve en premières noces de Jean Félix Calmettes, et épouse en secondes noces de Victor Félix Gérault, tous deux demeurant 43, rue Saint-Maur., 10 août 1911; MC/ET/XXXIV/1612
      liquidation; Saint-Maur (rue); Arnal, Marie Louise; Calmettes, Jean Félix; Gérault, Victor Félix
    - Procuration par Louis Jules Hetzel, libraire éditeur, officier de la Légion d'honneur, demeurant 18, rue Jacob, à Théophile Julien Morisot, caissier, demeurant aussi 18, rue Jacob., 11 août 1911; MC/ET/XXXIV/1612
      procuration; libraire; éditeur; Jacob (rue); Hetzel, Louis Jules; Morisot, Théophile Julien
    - Obligation par Paul Élysée Bouffier, mégissier, et Éléonore Séraphine Oddon, son épouse, tous deux demeurant à Gentilly, au profit d'Armand Weil, négociant en cuirs, demeurant 25, rue de la Collégiale., 11 août 1911; MC/ET/XXXIV/1612
      obligation; Collégiale (rue de la); Gentilly (Val-de-Marne); tanneur; négociant; Bouffier, Paul Élysée; Oddon, Éléonore Séraphine; Weil, Armand
    - Bail par Émilie Alphonsine Sageret, propriétaire, demeurant 60, rue de Fleury, veuve de Charles Louise Lachaize, et Clément Eugène Juin, clerc d'avoué, et Joséphine Maxence, son épouse, tous deux demeurant 60, rue de Fleury, à Joseph Louis Naurais, marchand de vins, et Eugénie Félicité Boutru, son épouse, tous deux demeurant 52, rue Raynouard., 17 août 1911 - 13 janvier 1922; MC/ET/XXXIV/1612
      À la suite: cession de bail à Monsieur et Madame Chichard, 13 janvier 1922.
      bail; commerçant; Sageret, Émilie Alphonsine; Lachaize, Charles Louis; Juin, Clément Eugène; Maxence, Joséphine; Naurais, Joseph Louis; Boutru, Eugénie Félicité; Fleury (rue); Raynouard (rue)
    - Mainlevée par Gabrielle La Chaumette, teinturière, demeurant 148, rue du faubourg Saint-Denis, au profit de Madame Noël., 18 août 1911; MC/ET/XXXIV/1612
      mainlevée; teinturier blanchisseur; Faubourg-Saint-Denis (rue du); La Chaumette, Gabrielle; Noël, Madame
    - Mainlevée par Marie Blanche Leroux, teinturière, demeurant 10, rue Broca, veuve de Monsieur Limosin, au profit de Jeanne Bernadas, teinturière, demeurant 61, rue Claude-Bernard., 22 août 1911; MC/ET/XXXIV/1612
      mainlevée; teinturier blanchisseur; Broca (rue); Claude-Bernard (rue); Leroux, Marie Blanche; Limosin, M.; Bernadas, Jeanne
    - Résiliation de bail entre Lucien Auguste Aspe-Fleurimont, propriétaire, demeurant 92, avenue de Villiers, et Jules dit Paul Chartier, sans profession, demeurant 92, boulevard de Port-Royal, ainsi qu'Armand Joly, sans profession, demeurant 66, rue du Faubourg Saint-Martin, tous deux agissant en qualité de seuls membres de la société en nom collectif formée entre eux et ayant pour but la création, l'acquisition, l'exploitation et la vente d'un fonds de commerce de bouillon restaurant, la société "P. Chartier et Cie", dation en paiement et mainlevée., 22 août 1911; MC/ET/XXXIV/1612
      bail; Villiers (avenue de); Port-Royal (boulevard de); Faubourg-Saint-Martin (rue du); Aspe-Fleurimont, Lucien Auguste; Chartier, Jules dit Paul; Joly, Armand
    - Notoriété après décès d'Anatole Germain Martin, garçon de bureau, demeurant 12, rue Truffaut., 23 août 1911; MC/ET/XXXIV/1612
      notoriété; Truffaut (rue); Martin, Anatole Germain
    - Dépôt de procuration par Rose Martin, propriétaire, demeurant à Chaumont, veuve de Maurice Henri Charles Gourbeillon, à Maurice Henri Louis Gourbeillon, son fils, commerçant demeurant aussi à Chaumont., 23 août 1911; MC/ET/XXXIV/1612
      dépôt de pièces; procuration; commerçant; Chaumont-d'Anjou (Maine-et-Loire); Martin, Rose; Gourbeillon, Maurice Henri Charles; Gourbeillon, Maurice Henri Louis
    - Quittance par la succession de Fernand Jean Roger à Monsieur Conry., 23 août 1911; MC/ET/XXXIV/1612
      quittance; Roger, Fernand Jean; Conry, M.
    - Inventaire après décès d'Edmée Célestine Jolly, épouse de Julien Edmond Danquechin-Dorval, demeurant 17, rue Victor-Massé., 28 août 1911; MC/ET/XXXIV/1612
      inventaire après décès; Victor-Massé (rue); Jolly, Edmée Célestine; Danquechin-Dorval, Julien Edmond
    - Quittance par Jules Antoine Boisgontier, propriétaire, et Marie Joséphine Paquet, son épouse, tous deux demeurant 34, rue Faidherbe, et consorts, à Jean Valentin Chabrol, professeur, demeurant 74, rue de Rennes., 29 août 1911; MC/ET/XXXIV/1612
      quittance; Boisgontier, Jules Antoine; Paquet, Marie Joséphine; Chabrol, Jean Valentin; Faidherbe (rue); Rennes (rue de); enseignant
    - Liquidation et partage de la succession d'Émilie Hostein, propriétaire, veuve d'Adolphe Auguste Cottin, demeurant 23, rue Madame (voir dépôt de décharge par Monsieur Cottin ensuite du 5 juillet 1911)., 29 août 1911; MC/ET/XXXIV/1612
      liquidation; partage; Madame (rue); Hostein, Émilie; Cottin, Adolphe Auguste
    - Désistement d'hypothèque légale par Marie Léonie Ritter, épouse d'Auguste Narcisse Regnault, employé aux chemins de fer de l'Est, tous deux demeurant au Perreux., 30 août 1911; MC/ET/XXXIV/1612
      Le Perreux-sur-Marne (Val-de-Marne); Ritter, Marie Léonie; Regnault, Auguste Narcisse
    - Notoriété après décès de Gabrielle Geneviève Planat, rentière, demeurant 99, avenue de Villiers, veuve en premières noces d'Alphonse François Arnault et en deuxièmes noces de Dimitri d'Eschmann, officier russe., 4 septembre 1911; MC/ET/XXXIV/1612
      notoriété; Planat, Gabrielle Geneviève; Arnault, Alphonse François; Eschmann, Dimitri; officier (armée); Villiers (avenue de)
    - Désistement d'hypothèque légale par Louise Bella Nina Hirsch, épouse de Léopold Sinayeff-Bernstein, sculpteur, tous deux demeurant 4, avenue Peterhof, au profit de Georges Peyron dit Jourda, représentant de commerce, demeurant à Montigny-sur-Loing., 5 septembre 1911; MC/ET/XXXIV/1612
      sculpteur; Péterhof (avenue de); Montigny-sur-Loing (Seine-et-Marne); Hirsch, Louise Bella Nina; Sinayeff-Bernstein, Léopold; Peyro, Georges dit Jourda
    - Réquisition de notification de mariage par Fernand Riffard, journalier, demeurant 209, rue Saint-Maur., 8 septembre 1911 - 21 septembre 1911; MC/ET/XXXIV/1612
      À la suite: notification à Madame de Noyers, 21 septembre 1911.
      Riffard, Fernand; journalier; Saint-Maur (rue)
    - Notoriété après décès de Léonie Louise Lecomte, épouse d'Auguste Henry Charles Prévost, ingénieur à la compagnie des chemins de fer, demeurant 212, boulevard Péreire., 8 septembre 1911; MC/ET/XXXIV/1612
      notoriété; ingénieur; Pereire (boulevard); Lecomte, Léonie Louise; Prévost, Auguste Henry Charles
    - Procuration par Marthe Flore Christine Lorget, propriétaire, demeurant 8, square de La-Tour-Maubourg, veuve de Marie Paul Debrou, à François Henri Bucher, clerc de notaire, demeurant 11, rue Roquépine., 9 septembre 1911; MC/ET/XXXIV/1612
      procuration; clerc de notaire; La-Tour-Maubourg (square de); Roquépine (rue); Lorget, Marthe Flore Christine; Debrou, Marie Paul; Bucher, François Henri
    - Quittance par Anne Marie Louise Joséphine Mars-Brochard, épouse de Marie Ambroise Louis Jean Étienne, comte de Vassart d'Hozier, propriétaire, tous deux demeurant 22, avenue Montaigne, à Marie Eugène Evremont de Saint-Alary, propriétaire, demeurant à Neuilly-sur-Seine., 9 septembre 1911 - 7 octobre 1913; MC/ET/XXXIV/1612
      À la suite: quittance par la même au même, 7 octobre 1913.
      quittance; Neuilly-sur-Seine (Hauts-de-Seine); Montaigne (avenue); Mars-Brochard, Anne Marie Louise Joséphine; Vassart d'Hozier, Marie Ambroise Louis Jean Étienne de; Evremont de Saint-Alary, Marie Eugène
    - Contrat de mariage entre Albin Jules Michel, libraire, demeurant 1, boulevard Edgar-Quinet, veuf en premières noces avec une enfant mineure de Claire Marie Constance Vuillaume, et Georgette Désirée Stéphanie Deshays, rentière, demeurant 5, rue Claude-Chahu, veuve en premières noces sans enfant de Lucien Amable Bonnet., 13 septembre 1911 - 11 octobre 1911; MC/ET/XXXIV/1612
      À la suite: dépôt des pièces de publication, 11 octobre 1911
      contrat de mariage; libraire; Edgar-Quinet (boulevard); Claude-Chahu (rue); Michel, Albin Jules; Villaume, Claire Marie Constance; Deshays, Georgette Désirée Stéphanie; Bonnet, Lucien Amable
    - Cession de bail par Louis Virgile Thibault, marchand boucher, et Léonie Julienne Piquet, son épouse, tous deux demeurant 12, rue Leneveux, à Jean François Salabert, marchand de vins, restaurateur, cafetier, débitant de tabacs, tabletier, et Rosalie Marie Gourdon, son épouse, tous deux demeurant 22, boulevard de Clichy, et acceptation et prorogation par les consorts Lambot de Fougères (René Marie Raymond, Anne Marie Julie Gabrielle et René Marie Ernest Guy Lambot de Fougères)., 14 septembre 1911; MC/ET/XXXIV/1612
      cession; bail; commerçant; boucher; restaurateur; Leneveux (rue); Clichy (boulevard de); Thibault, Louis Virgile; Piquet, Léonie Julienne; Salabert, Jean François; Gourdon, Rosalie Marie; Lambot de Fougères, René Marie raymond; Lambot de Fougères, Anne Marie Julie Gabrielle; Lambot de Fougères, René Marie Ernest Guy
    - Dépôt de renonciation par Marie Geneviève Alexandrine Boucher, négociante, demeurant 47, rue des Petites-Écuries, veuve de Georges Constant Chevalier., 14 septembre 1911; MC/ET/XXXIV/1612
      dépôt de pièces; renonciation; négociant; Boucher, Marie Geneviève Alexandrine; Chevalier, Georges Constant; Petites-Ecuries (rue des)
    - Dépôt judiciaire du testament de Pauline Clémence Venot, couturière, demeurant 15, rue de La-Jonquière, veuve en premières noces de Sylvain Dunet., 19 septembre 1911 - 25 octobre 1911; MC/ET/XXXIV/1612
      À la suite: dépôt de grosse d'ordonnance d'envoi en possession, 25 octobre 1911.
      dépôt de pièces; testament; La-Jonquière (rue de); Venot, Pauline Clémence; Dunet, Sylvain
    - Inventaire après décès de Philippe Brüll, autrichien de naissance., 22 septembre 1911 - 22 novembre 1911; MC/ET/XXXIV/1612
      À la suite: dépôt de renonciation à la succession Brüll, 22 novembre 1911.
      inventaire après décès; Brüll, Philippe
    - Quittance par la ville de Paris à la société civile "Brun et Compagnie" représenté par Claude Brun, architecte, demeurant 97, rue de la Bourdonnais., 25 septembre 1911; MC/ET/XXXIV/1612
      quittance; Brun, Claude; Labourdonnais (rue de)
    - Réquisition de notification de mariage par Louis Paul Fabre, étudiant, demeurant 49, rue Falguière., 26 septembre 1911; MC/ET/XXXIV/1612
      contrat de mariage; Falguière (rue); étudiant; Fabre, Louis Paul
    - Cahier des charges d'un fonds de commerce dépendant de la succession de Jeanne Poussereau ou Pousserot, et de son époux, Victor François Raffy, marchand de vins, demeurant tous deux 113, avenue de La-Bourdonnais., 25 septembre 1911 - 28 septembre 1911; MC/ET/XXXIV/1612
      À la suite: procès-verbal d'adjudication, 28 septembre 1911.
      cahier des charges; commerçant; La-Bourdonnais (avenue de); Poussereau, Jeanne; Pousserot, Jeanne; Raffy, Victor François
    - Vente d'une maison située à Boulogne-sur-Mer par Marie Henriette Clavaud, veuve de Joseph Félix Gaby, demeurant à Ambazac, Marie Élisabeth Noémie Lyonnet, institutrice en retraite demeurant à Ceyroux, veuve d'Auguste Clavaud, Marie Geneviève Clavaud, François Georges Clavaud, docteur en médecine, et Marguerite appelée en famille Madeleine, Rammoux, son épouse, tous deux demeurant à Vieilleville, commune de Mourioux, à Marie Joseph Prévost, marchand boucher, et Émilie Henriette Gosselin, son épouse, tous deux demeurant 4, rue de Panama., 28 septembre 1911 - 3 juillet 1915; MC/ET/XXXIV/1612
      À la suite: quittance partielle, 19 décembre 1912; quittance partielle, 31 octobre 1913; quittance partielle, 28 décembre 1914; quittance définitive, 14 mai 1915; dépôt de décharges à Monsieur Bucher, 3 juillet 1915.
      médecin; commerçant; boucher; acte de vente; Lyonnet, Marie Élisabeth Noémie; Clavaud, Auguste; Clavaud, Marie Geneviève; Clavaud, François Georges; Rammoux, Marguerite; Prévost, Marie Joseph; Gosselin, Émilie Henriette; Boulogne-sur-Mer (Pas-de-Calais); Mourioux-Vieilleville (Creuse); Ceyroux (Creuse); Panama (rue de); Gaby, Joseph Félix; Ambazac (Haute-Vienne); enseignant
    - Dépôt de procuration par Rose Sophie Alexandrine Marie de Fleury, propriétaire, demeurant à Capbreton, veuve de Joseph Durdilly, à Jules Borel, comptable, demeurant 11, rue Roquépine., 28 septembre 1911; MC/ET/XXXIV/1612
      dépôt de pièces; procuration; comptable; Capbreton (Landes); Fleury, Rose Sophie Alexandrine Marie de; Durdilly, Joseph; Borel, Jules; Roquépine (rue)
    - Notoriété après décès de Pauline Clémence Venot, couturière, demeurant 15, rue de La-Jonquière, veuve en premières noces de Sylvain Dunet., 2 octobre 1911; MC/ET/XXXIV/1612
      notoriété; Venot, Pauline Clémence; Dunet, Sylvain; La-Jonquière (rue de)
    - Bail par la compagnie d'assurances sur la vie "La France" dont le siège se trouve 14, rue de Grammont, à la société "La Prévoyance Familiale" dont le siège social est 14, rue Taitbout., 2 octobre 1911 - 23 mai 1921; MC/ET/XXXIV/1612
      À la suite: cession de bail à la société "La Prévoyance de l'Ouest", 23 mai 1921.
      bail; Grammont (rue de); Taitbout (rue)
    - Cession de bail par Georges Isidore Siméon, marchand de vins, et Rosa Carrière, son épouse, tous deux demeurant 1, rue du Rocher, à Pierre Soubrier, marchand de vins, et Jeanne Bonhoure, son épouse, tous deux demeurant 1, rue du Rocher, et acceptation par la compagnie d'assurances sur la vie "La France"., 2 octobre 1911; MC/ET/XXXIV/1612
      cession; bail; commerçant; Rocher (rue du); Siméon, Georges Isidore; Carrière, Rosa; Soubrier, Pierre; Bonhoure, Jeanne
    - Prorogation de bail par la compagnie d'assurances sur la vie "La France" à Anne David, célibataire majeure, fabricante de fleurs artificielles, demeurant 37, rue Poissonnière., 2 octobre 1911; MC/ET/XXXIV/1612
      bail; fabricant d'accessoires vestimentaires; Poissonnière (rue); David, Anne
    - Bail par la compagnie d'assurances sur la vie "La France" à Louis Meyer, marchand crémier, et Eugénie Koenig, son épouse, tous deux demeurant 37, boulevard Henri IV., 2 octobre 1911; MC/ET/XXXIV/1612
      bail; commerçant; crémier; Henri-IV (boulevard); Meyer, Louis; Koenig, Eugénie
    - Mainlevée par la compagnie d'assurances incendie "La France" d'inscription contre Joseph Plantade et Blanche Rocher, son épouse, propriétaires rentiers, tous deux demeurant au Puy., 2 octobre 1911; MC/ET/XXXIV/1612
      mainlevée; Plantade, Joseph; Rocher, Blanche
    - Bail par Henri Joseph Maurice, propriétaire, demeurant 136, avenue Félix-Faure, à Paul Lévy, dit Paul, négociant, demeurant 206, boulevard Voltaire., 4 octobre 1911 - 6 février 1913; MC/ET/XXXIV/1612
      À la suite: Cession à Monsieur et Madame Ferrage, 6 février 1913 (voir cession à Monsieur Vasseur du 20 décembre 1929).
      bail; négociant; Félix-Faure (avenue); Voltaire (boulevard); Maurice, Henri Joseph
    - Notoriété après le décès d'Augustin Paul Arthur Gambaro, ingénieur honoraire de la compagnie des chemins de fer de l'Est, demeurant à Troyes., 6 octobre 1911; MC/ET/XXXIV/1612
      notoriété; ingénieur; Troyes (Aube); Gambaro, Augustin Paul arthur
    - Vente par Philippe Alfred Maximilien Letellier, négociant, et Marie Sidonie Victorine Étienne, son épouse, demeurant tous deux 28, rue de Paradis, à Georges Pierre Auguste Boissée, négociant, officier de l'Instruction publique, demeurant 9, place des Ternes, avec quittance subrogative au profit des mineurs Pillet., 6 octobre 1911- 3 janvier 1921; MC/ET/XXXIV/1612
      À la suite: quittance par Messieurs Isaac et Huet à Monsieur Boissée, 3 janvier 1921.
      acte de vente; négociant; Paradis (rue de); Ternes (place des); quittance; Letellier, Philippe Alfred Maximilien; Étienne, Marie Sidonie Victorine; Boissée, Georges Pierre Auguste
    - Prorogation de bail par la companie d'assurances "La France" à Émile Guillaume Tabel et Joséphine Pauline Pierron, son épouse, coiffeurs-parfumeurs, demeurant 2, rue de la Pépinière., 6 octobre 1911 - 3 novembre 1911; MC/ET/XXXIV/1612
      À la suite: (voir bail des 28 et 31 janvier 1908); cession de bail pour Monsieur et Madame Tabel à Monsieur et Madame Guintrand et acceptation par la compagnie d'assurances "La France", 3 novembre 1911.
      bail; coiffeur; parfumeur; Pépinière (rue de la); Tabel, Émile Guillaume; Pierron, Joséphine Pauline
    - Notoriété après décès de Adolphine Mélanie Braga, épouse d'Emmanuel Samson Chamchain, artiste peintre avec lequel elle demeurait à Bois-Colombes., 7 octobre 1911; MC/ET/XXXIV/1612
      notoriété; artiste; peintre; Braga, Adolphine Mélanie; Chamchain, Emmanuel Samson; Bois-Colombes (Hauts-de-Seine)
    - Reconnaissance de dette par Ossip Lew, négociant, demeurant à Neuilly-sur-Seine, au profit de Joseph Émile Henri Malleville, négociant en immeubles, demeurant 51, boulevard Malesherbes., 7 octobre 1911 - 18 décembre 1911; MC/ET/XXXIV/1612
      À la suite: nantissement par Monsieur Lew à Monsieur Maleville, 18 décembre 1911.
      reconnaissance; négociant; Neuilly-sur-Seine (Hauts-de-Seine); Malesherbes (boulevard); Lew, Ossip; Malleville, Joseph Émile Henri
    - Contrat de mariage entre Henri Émile Joseph Desgratoulet, employé aux pompes funèbres, demeurant 21, rue Louis Braille, et Claire Marguerite Gabrielle Leclère, sans profession, demeurant 43, rue Saintonge., 9 octobre 1911; MC/ET/XXXIV/1612
      contrat de mariage; employé de commerce; Louis-Braille (rue); Saintonge (rue de); Desgratoulet, Henri Émile Joseph; Leclère, Claire Marguerite Gabrielle
    - Notoriété après décès de Jean Henri Bruno Mainot, sans profession, demeurant 56, rue Jouffroy., 12 octobre 1911; MC/ET/XXXIV/1612
      notoriété; Mainot, Jean Henri Bruno; Jouffroy (rue)
    - Sous-location par Jean Louis Ronjat, marchand boucher, et Lucie Camille Boullet, son épouse, demeurant tous deux 53, rue Blanche, à Julia Léonie Brout, crémière, demeurant 53, rue Blanche., 13 octobre 1911 - 14 avril 1914; MC/ET/XXXIV/1612
      À la suite: cession de sous-location par Madame Mansas à Monsieur et Madame Raoux, 14 avril 1914.
      commerçant; boucher; crémier; Blanche (rue); Ronjat, Jean Louis; Boullet, Lucie Camille; Brout, Julia Léonie
    - Mainlevée par Rose Aicardi, employée de banque, demeurant 7, rue Dautancourt, veuve de Jules Félix Parvy, d'inscription de nantissement contre Blanche Pouillard, rentière, demeurant 269, rue des Pyrénées., 13 octobre 1911; MC/ET/XXXIV/1612
      mainlevée; employé de commerce; Dautancourt (rue); Pyrénées (rue des); Aicardi, Rose; Parvy, Jules félix; Pouillard, Blanche
    - Bail par la compagnie d'assurances sur la vie "La France" à Jean Auguste Defaux, marchand tailleur, et Antoinette Amélie Gilbert, son épouse, demeurant 14, rue des Tournelles., 13 octobre 1911; MC/ET/XXXIV/1612
      bail; tailleur d'habits; commerçant; Tournelles (rue des); Defaux, Jean Auguste; Gilbert, Antoinette Amélie
    - Mainlevée d'inscription de nantissement contre Marie Louise Oestreich, demeurant 6, rue de Turenne, veuve de Monsieur Pinson, par Marie Jeanne Pachon, rentière, demeurant 6, rue des Quatre-Vents., 14 octobre 1911; MC/ET/XXXIV/1612
      mainlevée; Turenne (rue de); Quatre-Vents (rue des); Oestreich, Marie Louise; Pinson, M.; Pachon, Marie Jeanne
    - Vente par Jeanne Trudelle, propriétaire, demeurant à Clichy, veuve d'Alexandre Félicien Ambroise, à Edmond Georges Auguste Raullot, papetier, demeurant 11, rue de Châteaudun., 14 octobre 1911; MC/ET/XXXIV/1612
      acte de vente; papetier; Châteaudun (rue de); Clichy (Hauts-de-Seine); Trudelle, Jeanne; Ambroise, Alexandre Félicien; Raullot, Edmond Georges Auguste
    - Donation par Alfred James Clarke, chirurgien dentiste, demeurant 1, rue Fresnel, à Marie Augustine Laby, son épouse., 16 octobre 1911; MC/ET/XXXIV/1612
      donation; chirurgien dentiste; Fresnel (rue); Clarke, Alfred James; Laby, Marie Augustine
    - Donation par Marie Augustine Laby à Alfred James Clarke, chirurgien dentiste, demeurant 1, rue Fresnel, son époux., 16 octobre 1911; MC/ET/XXXIV/1612
      donation; chirurgien dentiste; Fresnel (rue); Laby, Marie Augustine; Clarke, Alfred James
    - Prorogation de bail par Alice Marie Féline Fourbe, veuve de Maurice Charles François Marion, rentière, demeurant à Bois-Colombes, à Jean François Mathieu, marchand de vin, et Antoinette Élise Seguis, son épouse, tous deux demeurant 91, rue de Lille., 18 octobre 1911 - 17 février 1914; MC/ET/XXXIV/1612
      À la suite: cession à Monsieur et Madame Valentin, 17 février 1914
      bail; commerçant; Lille (rue de); Fourbe, Alice, Marie féline; Marion, Maurice Charles François; Mathieu, Jean François; Seguis, Antoinette Élise
    - Vente par Antoine Marie Georges Herbron, propriétaire, et Joséphine Louise Certain, son épouse, tous deux demeurant à Viroflay, à Marc Joseph Césaire David, entrepreneur de travaux publics, demeurant à Levallois-Perret., 19 octobre 1911; MC/ET/XXXIV/1612
      acte de vente; Viroflay (Yvelines); Levallois-Perret (Hauts-de-Seine); Herbron, Antoine Marie Georges; Certain, Joséphine Louise; David, Marc Joseph Césaire
    - Mainlevée d'inscription contre Françoise Canessa, propriétaire d'un restaurant à Nice et y demeurant, veuve de François Risso, par la compagnie d'assurances incendie "La France"., 19 octobre 1911; MC/ET/XXXIV/1612
      mainlevée; Nice (Alpes-Maritimes); Canessa, Françoise; Risso, François
    - Contrat de mariage entre Ernest Jacques Louis Hembert, employé de commerce, demeurant 80, avenue de la Meurthe, et Suzanne Bourdier, sans profession, demeurant 21, rue de Courcelles., 20 octobre 1911; MC/ET/XXXIV/1612